【裁判字號】    99,交上易,292
【裁判日期】    991230
【裁判案由】    過失傷害
【裁判全文】
臺灣高等法院刑事判決               99年度交上易字第292號
上  訴  人
即  被  告  周國森
上列上訴人因過失傷害案件，不服臺灣板橋地方法院99年度交易
字第393號，中華民國99年8月25日第一審判決（起訴案號：臺灣
板橋地方法院檢察署99年度調偵字第969號），提起上訴，嗣因
被告就被訴事實為有罪之陳述，本院告知被告簡式審判程序之旨
，並聽取當事人之意見後，裁定進行簡式審判程序審理，本院判
決如下：
    主  文
上訴駁回。
周國森緩刑貳年。
    事實及理由
一、本案經本院審理結果，認原審以上訴人即被告周國森犯刑法
    第284條第2項前段之業務過失傷害罪，而量處有期徒刑7月
    。其認事用法及量刑均無不當，應予維持，並引用原審判決
    書記載之事實、證據及理由（如附件）。
二、被告上訴意旨略以：伊已與告訴人陸金春達成和解，請求從
    輕量刑等語。惟按量刑輕重，係屬事實審法院得依職權自由
    裁量之事項，苟其量刑已以行為人之責任為基礎，並斟酌刑
    法第57條各款所列情狀，而未逾越法定刑度或有濫用權限情
    事，即不得任意指為違法（最高法院75年台上字第7033號判
    例、98年度台上字第5002號判決意旨參照）。本件原判決於
    量刑時，已就刑法第57條各款事由詳為審酌並敘明理由，既
    未逾越法定刑度，亦未濫用自由裁量之權限。是被告上訴請
    求從輕量刑云云，為無理由，應予駁回。
三、末查，本院審理期間，被告與告訴人已達成民事上之和解，
    並已依和解條件支付賠償金新台幣70萬元，有臺北縣樹林市
    （現已改制新北市樹林區）調解委員會民國99年民調字第27
    5號調解書、匯款資料及匯款申請書等影本在卷可考（見本
    院卷第32、40頁），且被告未曾因故意犯罪而受有期徒刑以
    上刑之宣告，有本院被告前案紀錄附卷足稽，本院審酌上情
    ，兼衡被告坦承犯行，其為過失犯罪，經此科刑教訓，當知
    警惕而無再犯之虞，認其所受上開刑之宣告，以暫不執行為
    適當，併予宣告緩刑2年。
據上論斷，應依刑事訴訟法第368條、第364條、第273條之1第1
項、第373條，刑法第74條第1項第1款，判決如主文。
本案經檢察官陳明光到庭執行職務。
中    華    民    國    99    年    12    月    30    日
                     刑事第五庭  審判長法  官  李英勇
                                       法  官  白光華
                                       法  官  崔玲琦
以上正本證明與原本無異。
不得上訴。
                                       書記官  馬佳瑩
中    華    民    國    99    年    12    月    31    日
附錄本案論罪科刑法條全文：
中華民國刑法第284條
因過失傷害人者，處六月以下有期徒刑、拘役或五百元以下罰金
，致重傷者，處一年以下有期徒刑、拘役或五百元以下罰金。
從事業務之人，因業務上之過失傷害人者，處一年以下有期徒刑
、拘役或一千元以下罰金，致重傷者，處三年以下有期徒刑、拘
役或二千元以下罰金。

司法院資訊處製作；財團法人民間司法改革基金會備份。
